臺灣高等法院高雄分院刑事裁定　　　　　96年度交抗字第82號
抗告人即
受處分人　甲○○
上列抗告人因違反道路交通管理處罰條例聲明異議案件，不服臺
灣高雄地方法院中華民國96年4 月23日裁定（96年度交聲字第20
7 號），提起抗告，本院裁定如下：
    主  文
抗告駁回。
    理  由
一、抗告意旨略以：抗告人甲○○並未闖紅燈，當時抗告人機車
    前後各有1 臺搜證照相機，都沒照到抗告人甲○○闖紅燈，
    警員就逕自推判抗告人甲○○闖紅燈，此是警員為業績早達
    到勤務目標，而誣陷抗告人闖紅燈，爰依法提出抗告，請求
    撤銷原裁定等語。
二、經查：
(一)、按汽車駕駛人，行經有燈光號誌管制之交岔路口闖紅燈者，
    處1,800 元以上5,400 元以下罰鍰；又汽車駕駛人有上開情
    形時，除依原條例處罰鍰外，並記違規點數3 點，道路交通
    管理處罰條例第53條第1 項及第63條第1 項第3 款分別定有
    明文。另依違反道路交通管理事件統一裁罰基準及處理細則
    第11條第1 項規定：「行為人有本條例之情形者，應填製舉
    發違反道路交通管理事件通知單（以下簡稱通知單），並於
    被通知人欄予以勾記，其通知欄依下列規定辦理：當場舉發
    者，應填記駕駛人或行為人姓名、性別、出生年月日、地址
    、身分證統一號碼及車主姓名、地址、車牌號碼、車輛種類
    。被查獲之駕駛人或行為人為受處分人時，應將該通知單填
    記後交付該行為人簽名或蓋章收受之；拒絕簽章者，並記名
    其事由，視為已收受。」。
(二)、抗告人甲○○並不否認於上開時間，騎乘車號XEM-183 機車
    行經上開地點事實，惟辯稱：我未闖紅燈云云。惟查抗告人
    於民國96年2 月4 日下午3 時5 分許，駕駛車號XEM-183 號
    重型機車，行經高雄市○○○路（啟文門）有燈光號誌之路
    口時闖紅燈違規，經警當場攔停舉發之事實，業經證人即當
    日舉發抗告人違規之員警劉煜豪於原審證稱：異議人沿左營
    大路南下行駛，至啟文圓環，燈號已轉為紅燈，旁邊已有1
    、2 部機車停止，我目擊異議人直行闖紅燈超過白色停止線
    ，行經一段距離後我將他攔下，這個圓環沒有紅燈可右轉之
    指示燈，只要轉為紅燈，就要停下來等語（原審卷第18、19
    頁），復有高雄市政府警察局96年2 月4 日高市警刑字第B0
    0000000 號舉發違反道路交通管理事件通知單1 紙（原審卷
    第7 頁）附卷可稽。抗告人雖辯稱未闖紅燈云云，惟此與前
    開證人所述不符，該證人與抗告人素不相識，亦無仇怨，當
    無無端陷害抗告人而甘冒偽證罪訴追之理，是應以證人所述
    為可採，抗告人違規闖紅燈之事實，已堪認定。從而原處分
    機關依照道路交通管理處罰條例第53條第1 項及第63條第1
    項第3 款規定，裁處抗告人裁罰：「一罰鍰1,800 元整，並
    依第63條第1 項記違規點數共3 點」，並無不當，原審駁回
    其異議亦核無不合，抗告人仍執陳詞提起抗告，為無理由，
    應予駁回。
三、據上論結，應依道路交通案件處理辦法第26條，刑事訴訟法
    第412 條，裁定如主文。
中　　華　　民　　國　　96　　年　　6 　　月　 　4 　 日
            刑事第六庭  審判長法  官  王憲義
                              法  官  張盛喜
                              法  官  李璧君
以上正本證明與原本無異。
不得再抗告。
中　　華　　民　　國　　96　　年　　6 　　月　　4 　　日
                              書記官  唐奇燕
